最  高  行  政  法  院  裁  定
                                     100年度裁字第2816號
上  訴  人  陳春宏
訴訟代理人  陳啟舜  律師
被 上訴 人  經濟部智慧財產局
代  表  人  王美花
參  加  人  台達電子工業股份有限公司
代  表  人  鄭崇華
上列當事人間發明專利舉發事件，上訴人對於中華民國100年9月
1日智慧財產法院100年度行專訴字第33號行政判決，提起上訴，
本院裁定如下：
    主  文
上訴駁回。
上訴審訴訟費用由上訴人負擔。
    理  由
一、依智慧財產案件審理法第32條規定提起上訴者，除有特別規
    定外，依同法第1條規定，應適用行政訴訟法關於上訴審程
    序相關規定。又對於高等行政法院判決之上訴，非以其違背
    法令為理由，不得為之，行政訴訟法第242條定有明文。依
    同法第243條第1項規定，判決不適用法規或適用不當者，為
    違背法令；而判決有同條第2項所列各款情形之一者，為當
    然違背法令。是當事人對於智慧財產法院行政判決上訴，如
    依行政訴訟法第243條第1項規定，以判決有不適用法規或適
    用不當為理由時，其上訴狀或理由書應有具體之指摘，並揭
    示該法規之條項或其內容。若係成文法以外之法則，應揭示
    該法則之旨趣；倘為司法院解釋或本院之判例，則應揭示該
    判解之字號或其內容。如以行政訴訟法第243條第2項所列各
    款情形為理由時，其上訴狀或理由書，應揭示合於該條項各
    款之事實。上訴狀或理由書如未依此項方法表明，或其所表
    明者與上開法條規定不合時，即難認為已對智慧財產法院行
    政判決之違背法令有具體之指摘，其上訴自難認為合法。
二、參加人前於民國94年8月24日以「具導流靜葉之扇框及風扇
    」（下稱系爭專利）向被上訴人申請發明專利，經編為第94
    128839號審查准予專利後，發給發明第I276743號專利證書
    。嗣上訴人以該專利違反專利法第22條第4項及第26條第2、
    3項規定，對之提起舉發。案經被上訴人審查，以97年5月28
    日智專三(三)05018字第09720268840號專利舉發審定書為「
    舉發不成立」之處分。上訴人不服，提起訴願，經遭98年3
    月20日經訴字第09806109080號訴願決定書為「原處分撤銷
    ，由原處分機關另為適法之處分」之訴願決定。參加人不服
    ，提起行政訴訟，經原審以98年度行專訴字第59號行政判決
    駁回確定；嗣被上訴人重為審查，並准參加人更正刪除申請
    專利範圍第7至21項，以99年11月25日智專三(三)05018字第
    09920853500號專利舉發審定書為「舉發不成立」之處分。
    上訴人不服，提起訴願及行政訴訟均遭駁回，遂提起本件上
    訴。
三、上訴人對於智慧財產法院行政判決上訴，係以：上訴人於原
    審業已陳明證據5第12、14圖所揭露「控制葉片214」，與系
    爭專利圖式之「翼形導流件33」形狀相同，並無被上訴人所
    稱形成「很多尖銳直角」，另證據5與系爭專利均具有不與
    該底座實質接觸之複數翼形導流件，及複數翼形導流件與複
    數翼形靜葉雖未採間隔排列，然具相同效果等情，詎原審卻
    逕認證據5未與輪轂座相接觸之控制葉片或肋條的形狀非翼
    形等見解，顯與事實不符，復未明其認定之理由；又系爭
    專利之「該等靜葉與該等導流件係彼此間隔排列」，與證據
    5「二連接桿間或為一控制葉片或為二控制葉片」或有差異
    ，然不問係一或二控制葉片，與系爭專利均有相同導引氣流
    及減少該氣流所致紊流與噪音等效果，而證據5與系爭專利
    之構造實全然相同，詎原審並未敘明系爭專利具導流靜葉之
    扇框及風扇技術特徵、作動效果與證據5差異處之得心證理
    由，自有判決不備理由、判決理由與事實不符及不適用法規
    之違法；再者，證據3揭露「導流裝置202係連接於該外框30
    1與該承置部304之間」。經由證據5教示，將證據5「複數個
    翼形導流件」設於證據3之「導流裝置202」之間，即將上揭
    二者採間隔地排列，亦僅為其所屬技術領域中具有通常知識
    者依申請前之先前技術所能輕易完成，系爭專利不具進步性
    云云，為其理由。上訴意旨雖以該判決違背法令為由，惟核
    其上訴理由，無非復執業經原審論斷不採之陳詞再予爭執，
    或就原審取捨證據、認定事實之職權行使，指摘其為不當，
    或係以其一己對法規之主觀見解，任意指摘原判決所為論斷
    有不適用法規或適用不當之情，並就原審已論斷者，泛言未
    論斷，或就原審所為論斷，泛言其論斷有悖於事實之違法，
    而未具體表明合於不適用法規、適用法規不當或行政訴訟法
    第243條第2項所列各款情形，難認對該判決之如何違背法令
    已有具體之指摘。依首開規定及說明，應認其上訴為不合法
    。
四、據上論結，本件上訴為不合法。依智慧財產案件審理法第1
    條，行政訴訟法第249條第1項前段、第104條，民事訴訟法
    第95條、第78條，裁定如主文。
中    華    民    國    100   年    11    月    24    日
                    最高行政法院第一庭
                        審判長法官  鍾  耀  光
                              法官  黃  淑  玲
                              法官  鄭  小  康
                              法官  林  樹  埔
                              法官  陳  秀  

以  上  正  本  證  明  與  原  本  無  異
中    華    民    國    100   年    11    月    25    日
                              書記官  邱  彰  德